臺灣高雄地方法院刑事判決　　　　　　99年度審易字第5352號
公　訴　人　臺灣高雄地方法院檢察署檢察官
被　　　告　李濬瑋
上列被告因竊盜案件，經檢察官提起公訴（99年度偵字第34289
號），本院合議庭裁定由受命法官獨任行簡式審判程序，判決如
下：
    主  文
李濬瑋犯踰越門扇竊盜罪，累犯，處有期徒刑捌月。
    事實及理由
一、本件被告李濬瑋所犯係死刑、無期徒刑、最輕本刑為3 年以
    上有期徒刑以外之罪，其於準備程序中就被訴事實為有罪之
    陳述，經法官告知簡式審判程序之旨，並聽取公訴人、被告
    之意見後，本院合議庭認為適宜而裁定由受命法官獨任進行
    簡式審判程序，合先敘明。
二、本件犯罪事實及證據，除犯罪事實欄前科部分更正為「李濬
    瑋民國94年間，因施用毒品、竊盜等案件，分別經本院以94
    年度訴字第1991號判處有期徒刑9月確定、以94年度易字第
    1513號判決判處有期徒刑8月確定，上開2罪並經裁定應執行
    有期徒刑1年3月確定；復因施用毒品案件，經本院以94年度
    訴字第4249號判決判處有期徒刑1年確定，嗣經減刑為有期
    徒刑6 月確定，並與前開應執行之刑接續執行，於96年7 月
    1 日縮刑期滿執行完畢。」、第5 行「橋上工程公司」更正
    為「橋尚工程公司」；證據部分並補充「被告於本院審理中
    之自白」外，其餘均引用檢察官起訴書之記載（如附件）。
三、本件被告李濬瑋行為後，刑法第321 條第1 項於100 年1 月
    26日修正公布，並於同年月28日施行。按行為後法律有變更
    者，適用行為時之法律，但行為後之法律有利於行為人者，
    適用最有利於行為人之法律，刑法第2 條第1 項定有明文。
    查修正後刑法第321 條第1 項規定：「犯竊盜罪而有下列情
    形之一者，處6 月以上、5 年以下有期徒刑，得併科新臺幣
    100,000 元以下罰金：一侵入住宅或有人居住之建築物、船
    艦或隱匿其內而犯之者。二毀越門扇、牆垣或其他安全設備
    而犯之者。三攜帶兇器而犯之者。四結夥三人以上而犯之者
    。五乘火災、水災或其他災害之際而犯之者。六在車站、埠
    頭、航空站或其他供水、陸、空公眾運輸之舟、車、航空機
    內而犯之者」，經比較新舊法之規定，新法增加「得併科罰
    金」之規定外，並刪除原第1 款「於夜間」之要件，且就第
    6 款增加「航空站、其他供水、陸、空公眾運輸之舟、車、
    航空機內」之要件，核均屬加重刑罰或擴大加重竊盜構成要
    件之涵攝範圍，是修正後刑法第321 條第1 項之規定並未有
    利於行為人，而應適用修正前刑法第321 條第1 項之規定。
四、按刑法第321 條第1 項第2 款所謂「門扇」係專指門戶而言
    ，應屬狹義，即指分隔住宅或建築物內外之間之出入口大門
    而言；又「越」則指踰越或超越，只要踰越門扇之行為使該
    門扇喪失防閑作用，即該當於前揭規定之要件。查被告李濬
    瑋係以徒手方式翻越橋尚工程公司工廠鐵門而進入該址行竊
    財物，其所為業已踰越門扇並使其失卻防閑之效用。是核被
    告所為，係犯修正前刑法第321 條第1 項第2 款之踰越門扇
    竊盜罪。又被告有犯罪事實欄所述經判處有期徒刑並執行完
    畢之情形，此有臺灣高等法院被告前案紀錄表在卷可佐，其
    於徒刑執行完畢後5 年之故意再犯本件有期徒刑以上之罪，
    為累犯，應依法加重其刑。
五、爰審酌被告正值壯年，四肢健全，有謀生能力，竟不思正途
    取財，僅因無工作沒錢吃飯，率爾竊取他人財物，顯見其並
    不知尊重他人權益，且其方於99年7 月13日因竊盜案件遭警
    查獲，並經本院於99年10月27日以99年度簡字第836 號判處
    有期徒刑3 月，於該案判決後、確定前，再犯本件竊盜之犯
    行，所為實有可議之處；惟念其犯後坦承犯行，態度尚可，
    及考量所竊物品之價值，及該物品已發還被害人領回，有贓
    物認領保管單在卷可稽，被害人所受損害已有減輕等一切情
    狀，量處如主文所示之刑，以資懲儆。
據上論斷，應依刑事訴訟法第273 條之1 第1 項、第299 條第1
項前段、第310 條之2 、第454 條，修正前刑法第321 條第1 項
第2 項，刑法第2 條第1 項前段、第47條第1 項，判決如主文。
本案經檢察官李英霆到庭執行職務。
中    華    民    國   100    年    3     月    18    日
                  刑事第十庭    法  官  王靖茹
以上正本證明與原本無異。
如不服本判決應於收受判決後10日內向本院提出上訴書狀，並應
敘述具體理由。其未敘述上訴理由者，應於上訴期間屆滿後20日
內向本院補提理由書(均須按他造當事人之人數附繕本)「切勿逕
送上級法院」。
中    華    民    國   100    年    3     月    18    日
                                書記官  楊明月
附錄本案論罪科刑法條：
〈中華民國刑法第321 條第1項〉
犯竊盜罪而有左列情形之一者，處6 月以上、5 年以下有期徒刑
：
一  於夜間侵入住宅或有人居住之建築物、船艦或隱匿其內而犯
    之者。
二  毀越門扇、牆垣或其他安全設備而犯之者。
三  攜帶兇器而犯之者。
四  結夥三人以上而犯之者。
五  乘火災、水災或其他災害之際而犯之者。
六  在車站或埠頭而犯之者。
附件：
臺灣高地方法院檢察署檢察官起訴書
                                    99年度偵字第34289號
被      告  李濬瑋  男  43歲（民國○○年○月○○日生）
                        住高雄縣岡山鎮○○○路○段96巷99
                          號
                        國民身分證統一編號：Ｚ000000000號
上列被告因竊盜案件，業經偵查終結，認應該提起公訴，茲將犯
罪事實及證據並所犯法條分敘如下：
        犯罪事實
一、李濬瑋前因施用毒品案件，經法院判處有期徒刑1年確定，
    經減刑為6月，並於民國96年7月1日縮短刑期執行完畢。詎
    猶不知悔改，於99年10月29日20時40分許，意圖為自己不法
    之所有，基於竊盜之犯意，至楊曜騰所經營位於高雄縣橋頭
    鄉○○村○○路5號「橋上工程公司」，趁無人注意之際，
    翻越該公司之鐵門後，徒手竊取該處屬楊曜騰所有之電纜線
    2捆（1捆約15公尺長，30公斤重，價值共約新臺幣1萬元）
    ，得手後，欲離去之際，適為巡邏員警當場查獲，並扣得上
    開電纜線2捆（已發還）。
二、案經高雄縣政府警察局岡山分局報告偵辦。
        證據並所犯法條
一、證據清單及待證事實
┌──┬───────────┬───────────┐
│編號│  證  據  名  稱      │  待  證  事  實      │
├──┼───────────┼───────────┤
│ 1  │被告李濬瑋於警詢及本署│被告李濬瑋坦承於上揭時│
│    │偵查中之供述。        │地翻越橋上工程公司竊取│
│    │                      │電纜線之事實。        │
├──┼───────────┼───────────┤
│ 2  │被害人楊曜騰於警詢之指│證明其所有之電纜線遭竊│
│    │述。                  │之事實。              │
├──┼───────────┼───────────┤
│ 3  │扣押筆錄、扣押目錄表、│佐證上開犯罪事實。    │
│    │贓物認領保管單各1份及 │                      │
│    │照片2張。             │                      │
├──┼───────────┼───────────┤
│ 4  │本署刑案紀錄資料查註紀│被告李濬瑋構成累犯之事│
│    │錄表1份。             │實。                  │
└──┴───────────┴───────────┘
二、核被告李濬瑋所為，係犯刑法第321條第1項第2款之加重竊
    盜罪嫌。被告曾受有期徒刑之執行完畢（有本署刑案資料查
    註紀錄表可參）後，5年內再犯本件有期徒刑以上之罪，為
    累犯，請依刑法第47條第1項規定加重其刑。。
三、依刑事訴訟法第251 條第1 項提起公訴。
      此  致
臺灣高雄地方法院
中    華    民    國    99    年    11    月    15    日
                              檢  察  官  楊婉莉